{"related": [], "etymology": null, "url": "https://en.wiktionary.org/wiki/adocenarse", "definitions": ["to become common", "to stagnate, to remain the same"], "verb": "adocenarse", "synonyms": [], "description": "adocenarse (first-person singular present me adoceno, first-person singular preterite me adocen\u00e9, past participle adocenado)", "conjugations": {"imperative": {"affirmative": ["", "adoc\u00e9nate", "adoc\u00e9nese", "adocen\u00e9monos", "adocenaos", "adoc\u00e9nense"], "negative": ["", "no te adocenes", "no se adocene", "no nos adocenemos", "no os adocen\u00e9is", "no se adocenen"]}, "infinitive": "adocenarse", "indicative": {"future": ["me adocenar\u00e9", "te adocenar\u00e1s", "se adocenar\u00e1", "nos adocenaremos", "os adocenar\u00e9is", "se adocenar\u00e1n"], "preterite": ["me adocen\u00e9", "te adocenaste", "se adocen\u00f3", "nos adocenamos", "os adocenasteis", "se adocenaron"], "imperfect": ["me adocenaba", "te adocenabas", "se adocenaba", "nos adocen\u00e1bamos", "os adocenabais", "se adocenaban"], "conditional": ["me adocenar\u00eda", "te adocenar\u00edas", "se adocenar\u00eda", "nos adocenar\u00edamos", "os adocenar\u00edais", "se adocenar\u00edan"], "present": ["me adoceno", "te adocenas (t\u00fa) - se adocen\u00e1s (vos)", "se adocena", "nos adocenamos", "os adocen\u00e1is", "se adocenan"]}, "pastparticiple": {"plural": {"feminine": "adocenadas", "masculine": "adocenados"}, "singular": {"feminine": "adocenada", "masculine": "adocenado"}}, "gerund": "adocen\u00e1ndose", "subjunctive": {"imperfect_se": ["me adocenase", "te adocenases", "se adocenase", "nos adocen\u00e1semos", "os adocenaseis", "se adocenasen"], "future": ["me adocenare", "te adocenares", "se adocenare", "nos adocen\u00e1remos", "os adocenareis", "se adocenaren"], "imperfect_ra": ["me adocenara", "te adocenaras", "se adocenara", "nos adocen\u00e1ramos", "os adocenarais", "se adocenaran"], "present": ["me adocene", "te adocenes (t\u00fa) - se adocen\u00e9s (vos)", "se adocene", "nos adocenemos", "os adocen\u00e9is", "se adocenen"]}}, "pronunciations": []}